臺灣高等法院臺南分院民事判決　九十年度訴字第八三號　ｅ
　　　原　　　告　甲　○　○
　　　被　　　告　乙　○　○
右被告因傷害等案件，原告於刑事訴訟程序中提起附帶民事訴訟，請求侵權行為損害
賠償，經刑事庭裁定移送前來（九十年度附民字第二八六號），本院判決如左：
被告應給付原告新臺幣壹拾壹萬肆仟貳佰柒拾元，及自九十年十月十日起至清償日止
，按週年利率百分之五計算之利息。
原告其餘之訴駁回。
原告假執行之聲請駁回。
訴訟費用由被告負擔十分之一，餘由原告負擔。
甲、原告方面：未於言詞辯論期日到庭，惟據其書狀及前此到庭之聲明及陳述如左：
乙、被告方面：
丙、本院依職權調閱本院九十年度上易字第一四七九號（含臺灣臺南地方法院檢察署
一、本件原告經合法送達，未於言詞辯論期日到場，查無民事訴訟法第三百八十六條
　　所列各款情形，爰依被告請求，由其一造辯論而為判決。又本件原告原請求判決
　　：被告應給付原告一百二十萬元，及「自八十九年十一月十四日起算至清償日止
　　之法定遲延利息」，嗣減縮利息部分聲明為「自起訴狀繕本送達之翌日即九十年
　　十月十日起算之法定遲延利息」，核與民事訴訟法第二百五十五條第一項第三款
　　規定相符，應予准許，合先敘明。
二、原告起訴主張：其於八十九年十一月十四日遭受被告之暴力傷害，致身體右手臂
　　骨折、多處受創嚴重，爰依侵權行為之法律關係，請求判命被告給付原告一百二
　　十萬元（醫療費、復健費、工作損失、精神損失各三十萬元）及自九十年十月十
　　日起算之法定遲延利息之判決。被告則以：伊雖有毆打原告，但否認原告受損害
　　項目及金額等語，資為抗辯。
三、原告主張其於八十九年十一月十四日遭受被告之暴力傷害，致身體多處受創嚴重
　　之事實，業據提出醫療費用收據三張、診斷書一件為證，復經被告自認無訛，應
　　可信為真實。又被告因本件傷害罪行，經本院以九十年度上易字第一四七九號刑
　　事判決判處有期徒刑十月確定，現並在執行中，亦經本院依職權調閱該刑事及執
　　行卷宗查核無訛。
四、按因故意或過失不法侵害他人之權利者，負損害賠償責任；不法侵害他人之身體
　　或健康者，對於被害人因此喪失或減少勞動能力或增加生活上之需要時，應負損
　　害賠償責任；不法侵害他人之身體、健康名譽自由信用隱私貞操或不法侵害其他
　　人格法益而情節重大者，被害人雖非財產上之損害，亦得請求賠償相當之金額，
　　民法第一百八十四條第一項前段、第一百九十三條第一項、第一百九十五條第一
　　項前段分別定有明文。被告不法侵害原告之身體既經認定，則原告依侵權行為損
　　害賠償請求權之法律關係，請求被告賠償損害，自屬有據。茲就原告各項請求分
　　述如下：
　(一)醫療費用部分：原告主張其於受傷醫治期間支出醫藥費用三十萬元，惟為被告所
　　否認，核原告所提出之醫療費用收據三張，共支出二千五百九十元，經本院向臺
　　南市立醫院函詢，該院函覆本院亦稱原告支出同額之醫療費用，有該院九十年十
　　二月二十六日（九○）南市醫字第八二三號函附醫療費用繳費彙總表乙份在卷可
　　稽（見本院卷第四十一頁），從而，原告主張該部分之損害，應以二千五百九十
　　元之範圍，方可採信，逾此部分非屬可採。
　(二)傳統民俗療法復健治療費用部分：原告雖主張其採傳統民俗療法支出復健治療費
　　用三十萬元，惟為被告所否認，原告就此部分之損害，未提出任何證明，自難認
　　原告所受之傷害有採傳統民俗療法復健治療之必要，其此部分之請求，即不應准
　　許。
　(三)減少工作收入之損害三十萬元：查原告因此事故，受有左手背挫傷、瘀血、左第
　　五掌骨骨折、左前額挫傷及右尺骨骨折、右前臂挫傷、瘀血、紅腫、左臂挫傷瘀
　　血等傷害，原告固主張渠有半年期間未能工作等語，然並未舉出任何事證證明，
　　經本院函請臺南市立醫院依原告受傷情形，判斷其不能工作之期間，經該院函覆
　　稱原告應可於二個月恢復工作能力，有臺南市立醫院九十一年一月三十一日（九
　　一）南市醫字第○七三號函在卷可按（見本院卷第六七頁），原告主張其六個月
　　不能工作，尚無所據，而應以二個月不能工作為可採。另原告主張渠在時報服務
　　中心工作，擔任主任兼記者，每月薪水三萬多元，加獎金共約五萬元等語，惟為
　　被告所否認，而原告始終未能提出相當證據以資證明，且本院向中國時報臺南分
　　社函查原告是否為該社員工，經該社函覆原告並非該社員工，且未發給服務證或
　　記者證，有該社九十一年一月二十三日函附卷可查（見本院卷第五十一頁），本
　　院爰認有關此項減少工作收入損失之計算，應以行政院勞工委員會所公佈之基本
　　工資每月一萬五千八百四十元，做為計算基準，較為適當。從而，依此計算結果
　　，原告減少工作收入之損害應為三萬一千六百八十元（一萬五千八百四十元×二
　　＝三萬一千六百八十元）。
　(四)精神慰撫金之請求：原告因本件傷害，受有左手背挫傷、瘀血、左第五掌骨骨折
　　、左前額挫傷及右尺骨骨折、右前臂挫傷、瘀血、紅腫、左臂挫傷瘀血等傷害，
　　已如前述，是原告以渠精神及肉體上痛苦不堪，請求被告給付慰撫金，即無不合
　　。本院爰斟酌原告因受傷所受之痛苦，並參酌原告為五十年十月五日出生，高職
　　畢業，除二輛車輛外，無其他財產資料；被告為國小肄業，職業為計程車司機，
　　收入無固定，有臺南縣下營鄉土地五筆、下營鄉房屋二棟（應有部分均為二分之
　　一），為被告所供，並有法務部戶役政連結作業系統查覆表、財政部臺灣省南區
　　國稅局臺南市分局九十年十二月十九日南區國稅南市資字第○九○一○○二一七
　　八函附原告歸戶財產查詢清單（見本院卷第十五頁至十八頁）、財政部臺灣省南
　　區國稅局臺南縣分局九十年十二月二十八日南區國稅南縣資字第○九○一○二二
　　四一一號函附被告歸戶財產查詢清單（見本院卷第二七、二八、三○、三一頁）
　　等兩造身份、地位、經濟情狀，及原告所受痛苦程度，認原告主張被告不法侵害
　　身體健康之所受精神慰藉金損害，以八萬元之請求，尚屬允當，應予准許，逾此
　　範圍所為之主張，尚嫌過高，而非可採。
五、從而，原告本於侵權行為之法律關係，請求被告給付原告一十一萬四千二百七十
　　元（醫療費用二千五百九十元、減少工作收入三萬一千六百八十元、精神慰藉金
　　八萬元），及自起訴狀繕本送達翌日即九十年十月十日起至清償日止，按週年利
　　率百分之五計算之利息，為有理由，應予准許。逾此部分所為之請求，為無理由
　　，應予駁回。又本判決所命被告給付之金額，因金額未逾一百五十萬元，被告已
　　不得上訴而確定，自無宣告假執行之必要，至原告敗訴部分，則其等假執行之聲
　　請，已失所附麗，應併予駁回。
六、本件判決之基礎已臻明確，兩造其餘攻擊防禦方法及舉證，核與判決結果無影響
　　，爰不另一一論述，併此敘明。
七、據上論結，本件原告之訴，為一部有理由，一部無理由，依民事訴訟法第三百八
　　十五條第一項前段、第七十九條但書，判決如主文。
中　　　華　　　民　　　國　　九十一　　年　　　四　　　月　　  九　  　日
　　　　　　　　　　　　　　　　　　臺灣高等法院臺南分院民事第三庭
~B1審判長法官　林　　輝　　雄
~B2　　　法官　徐　　宏　　志
~B3　　　法官　丁　　振　　昌
右為正本係照原本作成。
不得上訴。
中　　　華　　　民　　　國　　九十一　　年　　　四　　　月　　　十二　　日
~B法院書記官　黃　　惠　　美
